【裁判字號】    97,交聲,466
【裁判日期】    970326
【裁判案由】    違反道路交通管理處罰條例聲明異議
【裁判全文】
臺灣臺北地方法院交通事件裁定         97年度交聲字第466號
原處分機關  臺北市交通事件裁決所
異  議  人
即受處分人  甲○○
上列異議人即受處分人因違反道路交通管理處罰條例案件，對於
臺北市交通事件裁決所民國97年2月21日所為之處分（原處分案
號：北市裁二字第裁22-1D0000000號），聲明異議，本院裁定如
下：
    主  文
異議駁回。
    理  由
一、按汽車駕駛人在道路收費停車處所停車，未依規定繳費，主
    管機關應書面通知駕駛人於七日內補繳，並收取必要之工本
    費用，逾期再不繳納，處新臺幣（下同）300元罰鍰，道路
    交通管理處罰條例第56條第2項定有明文。
二、本件原處分機關臺北市交通事件裁決所係以：異議人即受處
    分人甲○○所有之車號IL-6747號自用小客車，於民國96年
    9月8日12時48分許，停放在桃園縣龜山區○○○路之收費停
    車處所，未依規定繳費，嗣經桃園縣政府交通局以書面通知
    異議人於七日內補繳，異議人逾期仍不繳納，該局乃以異議
    人有違反前揭道路交通管理處罰條例第56條第2項規定之行
    為製單舉發。經異議人於舉發通知單上所載應到案日期前向
    原處分機關提出申訴，經原處分機關函請舉發單位桃園縣政
    府交通局調查結果，仍認異議人有前開違規行為，原處分機
    關乃於97年2月21日依道路交通管理處罰條例第56條第2項及
    違反道路交通管理事件統一裁罰基準及處理細則第43條、第
    44條、第67條之規定，裁處異議人罰鍰300元。
三、異議意旨略以：上開異議人車輛於96年9月8日，停放在上開
    地點，因於臺北縣市假日停車均未收費，且離開時未見有停
    車繳費單，因認無繳費規定故逕行離開，況異議人亦未收到
    催繳單，桃園縣政府交通局表示已完成催繳程序，顯屬無據
    ，是本件應予撤銷云云。
四、查異議人所有上開車輛確有於96年9月8日12時48分許，停放
    在桃園縣龜山區○○○路之收費停車處所之事實，為異議人
    所不否認，並有桃園縣政府交通局97年1月14日桃交停字第
    0970000935號函附卷可稽，而桃園縣政府交通局曾以書面通
    知異議人於七日內補繳，該通知書業於96年10月12日寄存異
    議人居所即臺北市○○區○○街131巷1弄50號6樓，並作送
    達通知書二份，一份黏貼於異議人戶籍地門首，另一份置於
    該處信箱，此亦有卷附桃園縣政府送達證書可憑，茲異議人
    逾期仍未繳費，自堪認其有在道路收費停車處所停車，未依
    規定繳費，經主管機關書面通知補繳，逾期仍不繳納之違規
    行為。異議人雖以前揭情詞置辯，惟查：
    (一)異議人辯稱：未收受補繳通知單云云。惟按送達，於應受
      送達人之住居所、事務所或營業所為之；於應送達處所不
      獲會晤應受送達人時，得將文書付與有辨別事理能力之同
      居人、受僱人或應送達處所之接收郵件人員；如由郵政機
      關為送達，不能依前開規定為之者，得將文書寄存送達地
      之地方自治或警察機關或送達地之郵政機關，並作送達通
      知書二份，一份黏貼於應受送達人住居所、事務所、營業
      所或其就業處所門首，另一份交由鄰居轉交或置於該送達
      處所信箱或其他適當位置，以為送達，行政程序法第72條
      第1項前段、第73條第1項、第74條分別定有明文。查桃園
      縣政府交通局已將補繳通知書面交由郵政機關送達異議人
      之住所（即上開延吉街址），因不獲會晤異議人，而將該
      等文書寄存異議人住所地之郵政機關，並作送達通知書二
      份，一份黏貼於異議人住所門首，另一份置於該處信箱，
      此有桃園縣政府送達證書附卷可稽，而上開住所確為異議
      人所實際居住，亦有卷附97年2月21日異議人所親自簽收
      ，送達於上址之臺北市交通事件裁決所送達證書1紙在卷
      可按，揆諸前揭規定，其送達自屬合法，縱異議人未實際
      收領，亦不影響送達之效力。異議人此部分所辯，洵屬無
      據。
    (二)本件舉發單位業於96年10月12日送達催繳通知單，並為合
      法送達，業如前述，是以主管機關即舉發單位已完成書面
      通知異議人繳納及補繳停車費程序，異議人實難以未見有
      停車繳費單為由而主張得予免罰。至異議人所辯臺北縣市
      假日停車均未收費，各地縣市規定不同，人民無法完全知
      悉云云，經查，上開桃園縣龜山區○○○路之收費停車處
      所於週一至週六均有收費之事實，有卷附停車收費告示牌
      照片1張可稽，又該告示牌於文化三路上至少設置有7處等
      情，亦有桃園縣政府97年3月13日函附之停車收費告示牌
      設置位置圖在卷可按，是一般道路使用人僅需稍加注意，
      即可瞭解該停車處所之收費規定，已非如異議人所辯稱，
      人民需通曉各地方行政規章始能悉上情，故異議人自不得
      因其未及注意上開停車收費告示牌所示內容，即認上開收
      費告示不生效力，是本件事證已臻明確，受處分人之違規
      行為堪已認定。
五、綜上所述，異議人確有於前揭時、地之道路收費停車處所停
    車，未依規定繳費，經主管機關書面通知異議人於七日內補
    繳，逾期仍不繳納之違規行為，從而，原處分機關依前揭道
    路交通管理處罰條例第56條第2項及違反道路交通管理事件
    統一裁罰基準及處理細則第43條、第44條、第67條規定，裁
    處異議人罰鍰300元，核無違誤。異議人之異議，為無理由
    ，應予駁回。
據上論斷，應依道路交通案件處理辦法第19條，裁定如主文。
中    華    民    國    97    年     3    月    26    日
                        交通法庭    法  官  呂煜仁
上正本證明與原本無異。
如不服本裁定，應於裁定送達後5日內向本院提出抗告狀。
                                    書記官  陳泰寧
中    華    民    國    97    年    3     月    28    日


司法院資訊處製作；財團法人民間司法改革基金會備份。
